

# Encarnación Vera Utrilla

C/POLO Y CAÑA Nº 3\_6°F 18014 (GRANADA)

Número de Teléfono 635616676 E-mail <u>enkverau@gmail.com</u>, <u>encarniverautrilla@hotmail.com</u>

Ingeniera Civil (Ing. Caminos, Canales y Puertos), con 5 años de experiencia, donde he ejercido de Jefa de Obra, J. Producción, J. Compras, Ayte. Jefe de Unidad de AT, y J. Oficina Técnica. He llevado a cargo equipos de 50 personas, tengo capacidad para resolver problemas rápida y eficazmente, soy organizada, fiable, con capacidad de adaptación y con alta orientación al cliente. He conseguido siempre terminar mis trabajos en plazo, y con obtención de beneficios para la empresa. Actualmente soy directora técnica de AOP construcción y Servicios Energéticos.

# Cualidades

Organizada
Trabajo en equipo
Capacidad de adaptación
Orientación a objetivos
Orientación al Cliente
desde la calidad y la
excelencia

# Formación académica

2001-2008 Ingeniería de Caminos, Canales y Puertos

E.T.S.I.C.C.P. de Granada.

PFC: Variante de la GR-NE-18 (calificación: 9)

2011-2012 Executive MBA

Escuela de Negocios ESIC

Master en Dirección de empresas con visión estratégica, dirección

de equipos y perspectiva internacional.

**2009** Curso Básico de Prevención de Riesgos Laborales: 60 h.

**2010** Jefe COEX : 330h

(Centro de estudios de conservación y explotación, COEX)

2011 Auditor de Calidad, Medio Ambiente y OHSAS 18000: 18h

(Cámara de Comercio de Granada)

2013 Curso Certificación Energética en Edificios Existentes (CE3X) y

Limitación energética (LIDER): 66h (ETRES Energía – Univ. Miguel Hernández)

2013 Curso de Gestor Energético, ANESE. 6 h

2013-2014 Master UGR, Técnicas Cuantitativas en Gestión Empresarial

# Experiencia profesional

2013-act. AOP construcción y Servicios Energéticos

Cargo: Dirección Técnica

Función: En dependencia del Gerente de la empresa, realizo funciones de gestión en el área técnica: Organización de cartera de obras, proyectos a ejecutar y

el area tecnica: Organización de cartera de obras, proyectos a ejecutar y licitaciones públicas para presentar. Además de llevar a cabo certificaciones, auditorías y proyectos de inversión para eficiencia

energética.

He desarrollado el departamento de Eficiencia Energética, contenidos, objetivos, personal... consiguiendo proyectos tanto de auditorías energéticas en empresas y administraciones públicas como ejecutando los proyectos de implantación de soluciones energéticas, consiguiendo un alto grado de satisfacción en nuestros clientes por los ahorros conseguidos.

#### LOGROS:

AUDITORÍAS ENERGÉTICAS: Residencias 3ª edad para la Diputación de Jaén, Edificios de Cetursa Sierra Nevada, Municipio de Nivar, Municipio de Turón... Estudio energético en Comunidades de Regantes y Cooperativas de Aceite...

FORMACIÓN: Ponente en jornadas sobre Eficiencia Energética en Edificios en IFEJA, Docente en curso de CE<sub>3</sub>X para la Diputación de Jaén y Junta de Andalucía

OBRAS: Ejecución de una rotonda en Campillo de Arenas para Diputación de Jaén, Coordinación de Seguridad y Salud en Ejecución de túnel de acceso en la Cueva del Agua de Iznalloz, Reformas de edificios militares del INVIED, Ejecución de Punto de Información Turístico en Guadix...

**2011-2012** Freelance: realizando estudios de obra de forma autónoma para licitaciones

de los distintos organismos.

2009-2011 GEA 21 S.L

Cargo: Jefa de Producción -> Jefa de tramo IV del Tranvía de Jaén Función: En dependencia del Jefe de Obra las tareas realizadas fueron:

- Gestión de la Producción, Contratación de personal, Gestión de recursos asignados, Cierre mensual, Personal a cargo: 50 personas

Habilidades: :ación al cliente,

gestión de recursos, dirección de equipos, orientación a alcanzar objetivos,

planificación de la obra.

Logros: Cumplimiento de plazos y alcance de objetivos: beneficios

Cargo: Jefa de Compras -> Tranvía de Jaén

Función: En dependencia del Gerente de la UTE las tareas realizadas fueron:

 Negociación con proveedores, Cierre de acuerdos comerciales, Optimización de presupuesto de gasto, Supervisión de mercaderías y servicios

contratados

Habilidades: capacidad de negociación, planificación de costes, supervisión de

mercaderías y servicios contratados.

Logros: cierre de acuerdos comerciales con obtención de beneficios, optimización

del presupuesto de obra, alcance de objetivos, cumplimiento con los

requisitos del cliente.

Cargo: Jefa de Obra -> autovía de Mancha Real. Intersección A-6000 a variante

de Mancha Real. (finalización de obra)

Función: En dependencia del Delegado Territorial las funciones ejecutadas fueron:

Gestión de la Producción, Contratación de personal, Gestión de recursos

# **Experiencia**

Jefa de tramo IV del tranvía de Jaén

Jefa de obra de la Autovía del Olivar: variante de Mancha Real

Jefa de compras para la obra Tranvía de Jaén

Ayte. Jefe Unidad AT a la DO del Refuerzo de firme de la A44

Dirección Técnica en AOP Construcción y Servicios Energéticos 2008-2009 Inocsa Ingeniería S.L.

Cargo: Ayte. Jefe de Asistencia Técnica a la Dirección de Obra Función: En dependencia del Jefe de Unidad las tareas realizadas fueron:

 Control y supervisión de contratistas, elaboración de PPI's, Elaboración de informes mensuales de obra para la Dirección de Obra: Ministerio de Fomento, elaboración de mediciones mensuales para certificaciones.

Personal a cargo: 7 personas.

Cargo: Jefa de Oficina Técnica

Función: Redacción del Proyecto de Construcción: Mejora funcional de la N323a:

fresado, reposición de firme y mejora en la red de drenaje. (P.E.M.: 1,5 M €)

Habilidades: control de 116 km de obra, dirección de equipos, elaboración de informes

para la D.O.

Logros: hacer cumplir las condiciones del Ministerio de Fomento para la correcta

ejecución de las obras, supervisar y hacer cumplir con la seguridad laboral por parte del contratista. Desarrollo de un proyecto de construcción por el cual se obtuvo la adjudicación de otros 4 proyectos en la provincia de Jaén

por parte del cliente.

Importe de las obras ejecutadas:

**Tranvía de Jaén** 76 mill €

Autovía del Olivar 12 mill €

**Refuerzo firme A44** 85 mill €

# **Idiomas**

Inglés: Nivel alto

4º Escuela LM

Universidad Granada

Italiano: Nivel alto

Experiencia Erasmus, 9 meses en Università degli studi

di Messina.

# Informática

**ERP NAVISION**: nivel alto

MsProject: nivel alto Presto: nivel alto Autocad: nivel alto S.I.G. arcview: nivel alto

Clip: nivel alto Cype Cad: nivel alto CE3X: nivel Alto LIDER: nivel alto Office: nivel alto

# Otros datos

- -Incorporacion Inmediata
- -Poseo carnet de conducir B1
- -Movilidad nacional e internacional